臺灣新北地方法院刑事判決
                                    111年度審易字第841號
公  訴  人  臺灣新北地方檢察署檢察官
被      告  洪健皓




上列被告因詐欺等案件，經檢察官提起公訴（111年度偵緝字第1
109號、第1110號），被告於準備程序進行中就被訴事實均為有
罪之陳述，本院合議庭裁定由受命法官獨任進行簡式審判程序並
判決如下：
    主  文
洪健皓犯如附表所示之罪，各處如附表宣告刑欄所示之刑。應執
行有期徒刑參月，如易科罰金，以新臺幣壹仟元折算壹日。
未扣案如附表犯罪所得欄所示之物均沒收，於全部或一部不能沒
收或不宜執行沒收時，追徵其價額。　　　　
    事實及理由
一、本件犯罪事實及證據，除起訴書所載「妳陳姐」均應更正為
    「你陳姐」；犯罪事實欄一第1至5行「前因販賣第三級毒品
    及藥事法案件……，於106年6月12日保護管束期滿視為執行完
    閉，竟仍基於」應予刪除；第5行「意圖為自己不法之所有
    ，」後應補充「基於詐欺之犯意，」；第8行「㈠於109年11
    月13日某時許」應更正為「㈠於109年11月13日21時40分許」
    ；第16至17行「帳號000000000號」應更正為「帳號0000000
    00000號」；證據部分應補充「被告洪健皓於本院準備程序
    及審理中之自白」、「被告洪健皓與證人洪峪遴之臉書對話
    紀錄1份、證人陳東昇提出之轉出遊戲幣紀錄擷圖1張、證人
    林承賢提出之轉帳交易紀錄擷圖1張」外，其餘均引用如附
    件起訴書之記載。
二、論罪科刑：
㈠、按刑法第339條第1、2項分別規定詐欺取財罪及詐欺得利罪，
    前者之行為客體係指財物，後者則指取得債權、免除債務、
    延期履行債務或提供勞務等財物以外之財產上不法利益（最
    高法院86年度台上字第3534號判決意旨參照）。又線上遊戲
    寶物交易平台之虛擬儲值遊戲幣，並非現實可見之有形體財
    物，而係供人憑以遊玩網路遊戲使用，屬具有財產上價值之
    利益。是核被告洪健皓就犯罪事實㈠所為，係犯刑法第339條
    第2項之詐欺得利罪；就犯罪事實㈡所為，係犯刑法第339條
    第1項之詐欺取財罪。被告所犯上開2罪間，犯意各別，行為
    互殊，應予分論併罰。　
㈡、爰審酌被告正值青壯年，不思循合法途徑賺取錢財，竟利用
    起訴書所示之方式詐欺他人之財物，造成被害人陳東昇、告
    訴人林承賢受有財產上損失，顯然欠缺尊重他人財產權之法
    治觀念，行為殊不足取；再參以被告前因毒品及藥事法案件
    ，經法院判處有期徒刑2年7月（共7罪）、2年6月、2月，並
    定應執行有期徒刑3年3月確定，於民國105年6月1日縮短刑
    期假釋出監併付保護管束，於106年6月12日保護管束期滿未
    經撤銷，視為執行完畢之前科紀錄，有臺灣高等法院被告前
    案紀錄表1份在卷可按；兼衡其高職肄業之智識程度（見本
    院卷附被告個人戶籍資料查詢結果1紙）、入監前月薪約新
    臺幣（下同）8萬元、須撫養祖父、犯罪之動機、目的、手
    段，及被告犯後坦承犯行，惟迄今未能與告訴人等達成和解
    或賠償損害等一切情狀，分別量處如主文所示之刑，並均諭
    知易科罰金之折算標準，及定其應執行之刑暨諭知易科罰金
    之折算標準，以資懲儆。
三、關於沒收部分：
　　查被告本件2次詐欺犯行所詐得如附表犯罪所得欄所示之物
　　，均未扣案，屬被告犯罪所得，且未實際合法發還告訴人等
    ，被告亦未與告訴人等達成和解或賠償損害，宣告沒收亦無
    過苛、欠缺刑法上之重要性、犯罪所得價值低微，或為維持
    受宣告人生活條件之必要等情形，爰均依刑法第38條之1第1
    項前段及第3項之規定宣告沒收，並於全部或一部不能沒收
    或不宜執行沒收時，追徵其價額。　　
據上論斷，應依刑事訴訟法第273條之1第1項、第299條第1項前
段、第310條之2、第454條第2項，判決如主文。 
本案經檢察官王聖涵偵查起訴，由檢察官高智美到庭執行公訴。
中    華    民    國   111    年    6     月    30    日
                  刑事第二十三庭  法  官  傅明華
上列正本證明與原本無異。
如不服本判決，應於判決送達後20日內敘明上訴理由，向本院提
出上訴狀 (應附繕本) ，上訴於臺灣高等法院。其未敘述上訴理
由者，應於上訴期間屆滿後20日內向本院補提理由書「切勿逕送
上級法院」。
                                  書記官　盧姿妤　　　　
中　　華　　民　　國　　111 　年　　6 　　月　　30　　日
附表：
編號 犯罪事實 犯罪所得 (新臺幣) 宣告刑 一 即犯罪事實㈠被害人陳東昇部分 2千元之不 法利益 洪健皓犯詐欺得利罪，處有期徒刑貳月，如易科罰金，以新臺幣壹仟元折算壹日。 二 即犯罪事實㈡告訴人林承賢部分 3千元 洪健皓犯詐欺取財罪，處有期徒刑貳月，如易科罰金，以新臺幣壹仟元折算壹日。 
附本案論罪科刑法條全文：
中華民國刑法第339條
意圖為自己或第三人不法之所有，以詐術使人將本人或第三人之
物交付者，處5 年以下有期徒刑、拘役或科或併科50萬元以下罰
金。
以前項方法得財產上不法之利益或使第三人得之者，亦同。
前二項之未遂犯罰之。
-------------------------------------------------------
附件：
臺灣新北地方檢察署檢察官起訴書　
                                   111年度偵緝字第1109號
                                   111年度偵緝字第1110號
　　被　　　告　洪健皓　男　27歲（民國00年0月0日生）
　　　　　　　　　　　　住新北市○○區○○路000號6樓之3
　　　　　　　　　　　　居嘉義縣○○鄉○○○0號
　　　　　　　　　　　　國民身分證統一編號：Z000000000號
上列被告因詐欺案件，業經偵查終結，認為應提起公訴，茲將犯
罪事實及證據並所犯法條分敘如下：　
　　　　犯罪事實
一、洪健皓前因販賣第三級毒品及藥事法案件，經法院判處有期
    徒刑2年7月（7次）、2年6月（1次）、2月，經定應執行有
    期徒刑3年3月，於民國105年6月1日縮短刑期假釋出監付保
    護管束，於106年6月12日保護管束期滿視為執行完閉，竟仍
    基於意圖為自己不法之所有，於109年11月13日前某日，使
    用其同案被告即其堂哥洪峪遴(另為不起訴處分)之臉書帳號
    「洪峪遴」向手機遊戲豪神娛樂城申請註冊會員帳號「妳陳
    姐」後，分別為下列犯行：㈠於109年11月13日某時許，在豪
    神娛樂城內，向陳東昇謊稱願以新臺幣（下同）2000元購買
    豪神娛樂城遊戲幣288萬元，收到遊戲幣後即立刻轉帳云云
    ，使陳東昇陷於錯誤，依約將288萬元遊戲幣轉入「妳陳姐
    」之帳號內。詎陳東昇轉出遊戲幣後，迄未收到價款2000元
    ，始知受騙。㈡於109年11月14日4時8分許，在豪神娛樂城內
    ，向林承賢謊稱願以3000元出售豪神娛樂城遊戲幣399萬元
    云云，使林承賢誤認洪健皓有交易誠意，而於同日時將3000
    元匯入洪健皓申辦之中國信託商業銀行帳號000000000號帳
    戶(下稱中信銀帳戶)內。詎林承賢匯出款項後，並未收到遊
    戲幣，且隨即遭洪健皓封鎖，始知受騙。
二、案經南投縣政府警察局南投分局報告、林承賢訴由新北市政
    府警察局中和分局報告偵辦。
 　　　 證據並所犯法條
一、證據：
  ㈠被告洪健皓於偵查中之自白。
  ㈡被害人陳東昇、告訴人林承賢於警詢中之指述。
  ㈢證人洪峪遴於警詢及偵查中之證詞。
  ㈣被害人陳東昇提供之對話紀錄截圖、會員帳號「妳陳姐」帳
    號資料、告訴人林承賢提供之對話紀錄截圖、被告上開中信
    銀帳戶客戶基本資料、存款交易明細各1份在卷可資佐證，
    被告犯嫌已堪認定。
二、所犯法條：被告就犯罪事實㈠部分係犯刑法第339條第2項詐
    欺得利罪嫌，就犯罪事實㈡部分係犯刑法第339條第1項詐欺
    取財罪嫌。被告前開犯行犯意各別、行為互殊，請予分論併
    罰。至如犯罪事實欄㈠、㈡所示之被告犯罪所得尚未合法發還
    被害人、告訴人，請依刑法第38條之1第1項、第3項之規定
    宣告沒收，於全部或一部不能沒收時，追徵其價額。又被告
    前有如犯罪事實欄所載之論罪科刑及執行情形，有本署刑案
    資料查註紀錄表附卷可憑，其於受有期徒刑執行完畢後，5
    年以內故意再犯本件有期徒刑以上之罪，為累犯，請參照大
    法官會議釋字第775號解釋意旨，審酌是否依刑法第47條第1
    項規定加重其刑。
三、依刑事訴訟法第251條第1項提起公訴。
　　此　致
臺灣新北地方法院
中　　華　　民　　國　 111　　年　　4 　月　　 1 　　日
　　　　　　　　　　　　　　  檢  察  官 王聖涵